臺灣桃園地方法院刑事判決　　　　　　 100年度侵訴字第53號
公　訴　人　臺灣桃園地方法院檢察署檢察官
被　　　告　管允通
選任辯護人　巫宗翰律師
輔　佐　人
即被告之女　管菊領
上列被告因妨害性自主罪案件，經檢察官提起公訴（99年度偵字
第31965號），本院判決如下：
    主  文
管允通對於女子以強暴之方法，而為猥褻之行為，處有期徒刑拾
月。緩刑參年，緩刑期間付保護管束。
    事  實
一、緣成年女子A 女（真實姓名年籍詳卷，起訴書代號0000-000
    0 ，下稱A 女）於民國99年間受管允通之兒子聘僱而來臺擔
    任管允通之妻之看護工作，管允通平日均與A 女同住於其位
    於桃園縣八德市○○街4 巷11號之住處內。管允通於99年10
    月31日下午1 時許，見A 女獨自一人至其住處頂樓曬衣物，
    竟基於強制猥褻之犯意，趁A 女行經其位於上址3 樓之房間
    門口時，將A 女強拉至該房間內並壓制於床上，且不顧A 女
    之拒絕、反抗，先將A 女之上衣及內衣掀起，以口吸吮A 女
    左邊胸部，以此強暴之方式，對A 女為強制猥褻行為得逞，
    且為免A 女將此事告知他人，並於上開強制猥褻行為完成後
    ，將美金200 元交付予A 女。嗣A 女於事發後隨即離開上址
    ，並撥打電話報警處理，始悉上情。
二、案經A 女訴由桃園縣政府警察局八德分局報請臺灣桃園地方
    法院檢察署檢察官偵查起訴。
    理  由
壹、證據能力部分：
一、按刑事訴訟法第159 條第1 項明定被告以外之人，於審判外
    之言詞或書面陳述，除法律有規定者外，不得作為證據，用
    以保障被告之反對詰問權。而本法所規定傳聞法則之例外，
    其中就被告以外之人於檢察事務官、司法警察官或司法警察
    調查中所為之陳述，基於實體發現真實之訴訟目的，依第15
    9 條之2 規定，如與審判中之陳述不符時，經比較結果，其
    先前之陳述，相對「具有較可信之特別情況」，且為證明犯
    罪事實存否所「必要」者，經證明其調查中所為陳述絕對「
    具有可信之特別情況」，且為證明犯罪事實之存否所「必要
    」者，亦例外地賦與證據能力。所謂「具有較可信之特別情
    況」，應係指該被告以外之人於檢察事務官、司法警察官或
    司法警察調查中所為之陳述，與審判中不符，而其先前之陳
    述，從客觀上之環境或條件等情況加以觀察，有足以取代審
    判中經反對詰問之可信性保證者而言（最高法院96年度台上
    字第5979號判決要旨參照）。經查，證人A 女於警詢之證述
    ，係被告管允通以外之人於審判外之陳述，屬傳聞證據，且
    被告之辯護人已就上開證述之證據能力表示爭執（見本院審
    訴字卷第20頁），然證人A 女嗣後於檢察官傳訊，A 女並業
    已結證在卷，其證述內容均已得作為本案之證據（詳後述）
    ，本院審酌上開證人A 女於警詢所為陳述作成之狀況，非屬
    除該項傳聞證述外，已無從再就同一供述取得與其審判外陳
    述之相同供述內容，倘以其他證據代替，亦無從達到同一目
    的之情形之「必要性」要件，亦無前開所述特別可信之情形
    ，是證人A 女於警詢時所為證述即無證據能力。
二、次按刑事訴訟法第159 條之1 所規定被告以外之人於偵查中
    向檢察官所為之陳述，除顯有不可信之情況者外，得為證據
    。其立法理由係以偵查中對被告以外之人所為之偵查筆錄，
    或被告以外之人向檢察官所提之書面陳述，性質上均屬傳聞
    證據，且常為認定被告有罪之證據，自理論上言，如未予被
    告反對詰問、適當辯解之機會，一律准其為證據，似與當事
    人進行主義之精神不無扞格之處，對被告之防禦權亦有所妨
    礙，然刑事訴訟法規定檢察官代表國家偵查犯罪、實施公訴
    ，依法有訊問被告、證人、鑑定人之權，且實務運作時，偵
    查中檢察官向被告以外之人所取得之陳述，原則上均能遵守
    法律規定，不致違法取供，其可信性甚高，為兼顧理論與實
    務，而對被告以外之人於偵查中向檢察官所為之陳述，除顯
    有不可信之情況者外，得為證據。又刑事訴訟法第159 條之
    1 明定檢察官於偵查程序取得被告以外之人所為陳述，除顯
    有不可信之情況者外，均有證據能力，得為證據。當事人若
    主張其顯有不可信之情形者，本乎當事人主導證據調查原則
    ，自應負舉證責任，否則，被告以外之人向檢察官所為之陳
    述，毋庸另為證明，即得作為認定被告犯罪之證據（最高法
    院96年度台上字第5684號判決要旨參照）。經查，證人A 女
    、陳福漢於偵查中向檢察官所為之證述，雖亦屬被告管允通
    以外之人於審判外之陳述，惟被告及辯護人並未具體指明上
    開證人於偵查中所述有何「顯有不可信之情況」存在及指出
    可供本院調查之證據，本院審酌當時一切情況，並查無違法
    取證之情事，又依偵查當時之外部附隨環境、條件均未見有
    何顯不可信之情況，參以上揭法條規定，本院自得以證人 A
    女、陳福漢於偵查中之證述採為本件證據。
三、除前開所述外，本案所引用之供述及非供述證據，經本院依
    法踐行調查證據程序，檢察官、被告及其選任辯護人均不爭
    執各該證據之證據能力，且亦查無依法應排除其證據能力之
    情形，是後述所引用證據之證據能力均無疑義，先予敘明。
貳、實體部分：
一、上揭事實，業據被告於本院準備程序及審理時坦承不諱（見
    本院審侵訴字卷第19頁反面-20 頁，本院侵訴字卷第60頁）
    ，核與證人即被害人A 女於檢察官訊問及本院審理時證述遭
    被告強行拉至房間，壓制在床上後吸吮胸部乙節相符（見99
    年度偵字第31965 號卷27頁；本院侵訴字卷第22頁反面），
    復有刑案現場示意圖、刑案現場照片、內政部警政署刑事警
    察局100 年1 月27日刑醫字第0990178567號鑑定書等件在卷
    可稽（見上開偵卷第14-16 頁、第55-56 頁），足認被告上
    開任意性自白，核與事實相符，應堪採信。本件事證明確，
    被告上開強制猥褻犯行，已堪認定，應予依法論科。
二、論罪科刑：
（一）按刑法上之「猥褻」係指性交以外足以興奮或滿足性慾之
      一切色情行為而言（最高法院63年台上字第2235號判例、
      94年台上字第2873號判決意旨可資參照）。被告以口吸吮
      A 女胸部之行為，在客觀上該行為足以誘起他人性慾，被
      告在主觀上亦係以滿足其自己之性慾，應屬猥褻行為無疑
      ，被告強拉A 女進房間後，將A 女壓制於床上後為上開猥
      褻行為，是核其所為，係犯刑法第224 條之強制猥褻罪。
（二）至檢察官固認本件被告係構成刑法第221 條第1 項之強制
      性交罪。惟按告訴人之告訴，係以使被告受刑事追訴為目
      的，其指訴是否與事實相符，仍應調查其他證據，以資審
      認，必被害人所述被害情形，無瑕疵可擊，且就其他方面
      調查，又與事實相符，始足據為有罪判決之基礎（最高法
      院81年度臺上字第3539號判決要旨參照）。經查：
   1、證人A 女於偵查中固證稱：被告用嘴巴吸伊胸部後，伊想
      辦法要推開被告，但是被告用身體壓住伊，之後被告就打
      開伊穿的牛仔褲，露出生殖器，插入伊的陰道，過程約1-
      2 分鐘，做完之後就躺在伊旁邊，並拿出200 元美金給伊
      ，伊當時有收下，想拿來當作證據云云（見99年度偵字第
      31965 號卷第27頁），於本院審理時結則證稱：阿公用嘴
      巴吸伊的乳頭，當時伊的身體在床上，因為伊的頭在床邊
      往後仰，所以伊沒有看到被告的生殖器，當時沒有辦法動
      ，阿公就打開伊的褲子然後脫下來，阿公也有打開他的褲
      子，然後拉鍊拉下，然後就發生了（性行為），大概兩分
      鐘之後，阿公就躺在伊的旁邊，伊覺得陰道濕濕的，伊就
      趕快離開房間，然後邊跑邊整理褲子，之後伊就拿伊房間
      的手機還有皮包，拿好之後，就往大門口出去，阿公就下
      來給拿錢給伊，伊拿了阿公的錢之後就跑出去。伊確定阿
      公的性器官有插進去，因為如果是手的話感覺不一樣，而
      且伊有結過婚，伊知道。伊覺得被告有射精，因為陰部外
      面濕濕的，不只有陰道嘴唇那邊，還有下體毛髮那邊也濕
      濕的云云（見本院侵訴字卷第22-23 頁），經檢察官提示
      其偵查中之回答後又改證稱：伊不是完全看到被告的生殖
      器，因為伊被推到床邊的時候，頭往後仰而且伊有掙扎，
      有稍微看到被告的生殖器有露出來云云（見本院侵訴字卷
      第23頁），證人A 女當時是否有看到被告露出生殖器及是
      被告當時否有射精乙節，前後證述不一，已難謂非無瑕疵
      可指。況證人A 女於99年10月31日遭性侵害後同日至聖保
      祿醫院採證送鑑定，鑑驗結果略以：1.被害人上衣、牛仔
      褲以紫外光及酸性磷酸酵素檢測法檢測結果，未發現可疑
      精液斑。2.被害人內褲、陰道深部、外陰部棉棒，以酸性
      磷酸酵素法及前列腺抗原檢測法檢測結果，均呈陰性反應
      ，以顯微鏡檢測均未發現精子細胞，經萃取DNA 檢測，均
      未檢測出男性Y 染色體DNA- STR型別。3.被害人陰道抹片
      ，以顯微鏡檢未發現精子細胞等情，有內政部警政署刑事
      警察局100 年1 月27日刑醫字第0990178567號鑑定書附卷
      足憑（見上開偵卷第55-56 頁），顯示A 女當時身著之衣
      物並無精液沾染，而內褲、陰道外部及深部亦均無發現精
      子細胞或男性DNA ，與證人A 女前揭證述被告有射精云云
      顯然無法勾稽。再者，證人A 女於審理時證稱：伊在警詢
      說被告有射精是因為陰部外面濕濕的，而伊肯定該液體是
      阿公的，因為伊穿褲子有摸到。伊事後沒有用任何衛生紙
      或毛巾擦拭下體，在檢測前沒有洗澡，只有上廁所後有用
      衛生紙擦過等語（見本院侵訴字卷第23頁），案發當日事
      後A 女既然並未清洗身體，並隨即前往醫院進行檢測採證
      ，A 女雖證稱事後有上廁所並以衛生紙擦拭，然以女性之
      生理構造位置，若僅以衛生紙擦拭尿道口或肛門附近，當
      不至於使原本遺留在A 女下體之被告體液無法檢出，是依
      A 女前揭證述應可排除被告原本存留於A 女身體或衣物上
      之微物跡證因被害人之事後清潔動作而遭抹去之可能。本
      件A 女之內褲、陰道外部及深部等處均無檢測出男性DNA
      反應，則證人A 女前揭證稱被告以生殖器插入其陰道直到
      射精云云，實難遽信為真。
   2、證人陳福漢固然於偵查時證稱：99年10月31日A 女有打電
      話給伊，當時A 女打電話給伊時在哭，說被阿公性侵害，
      伊當時叫A 女去比較安全的地方等伊，如果有警察局就去
      警察局那邊等語（見上開偵卷第47頁），於本院審理時亦
      證稱：當時A 女打電話給伊時在哭，說她被阿公強姦，現
      在不敢回家，怕阿公會對他怎樣，所以伊叫他去安全的地
      方，伊會去接他，後來下午伊去警察局跟A 女碰到面。 A
      女打電話給伊時，因為在哭，伊問他為何哭，A 女說被阿
      公「強姦」。當時A 女是用印尼語說的，如果用中文翻譯
      ，應該是「強姦」的意思，但A 女並沒有說，伊也沒有問
      阿公是怎麼強姦她的等語（見本院侵訴字卷第58頁正反面
      ），然證人陳福漢之前揭證詞，固然就聽聞A 女遭性侵害
      之待證事實部分為直接見聞之證據方法，然就A 女遭性侵
      害此一待證事實因證人陳福漢並未實際見聞，而係由A 女
      事後間接轉述，即屬傳聞證據，無從補強A 女之證述，是
      自難以證人陳福漢之前揭證述，逕為被告不利之認定。
   3、本件證人A 女前揭關於被告以生殖器插入並射精乙情既非
      全無瑕疵可指，又與鑑定報告結果不符，復查無其他補強
      證據可資證明證人A 女此部分指述為真，本件祇能論以刑
      法第224 條之以強暴方式對於女子為猥褻行為罪，惟與起
      訴之基本事實同一，本院自得變更起訴法條而為審酌，併
      此敘明。
（三）爰審酌被告年屆八旬，竟為滿足一己私慾，利用外籍勞工
      在台孤立無援而以強暴方式對其為猥褻行為，所為非是，
      兼衡被告犯後坦承犯行，並業與被害人達成和解，有調解
      筆錄及訊問筆錄各1 份在卷為憑（見本院侵訴字卷第33頁
      、第35-36 頁），尚念有悔悟之意，並考量其動機、手段
      、素行、智識程度等一切情狀，量處如主文所示之刑，以
      示懲儆。末查，被告未曾因故意犯罪受有期徒刑以上刑之
      宣告，有前述被告前案紀錄表1 份附卷可考，其係因一時
      失慮致觸犯刑典，且犯後業已坦承犯行，確有悔意，經此
      次偵、審程序及科刑之教訓後，應能知所警惕，並知尊重
      他人性自主權之重要，而無再犯之虞，本院因認本件對被
      告所處之刑，以暫不執行為當，爰依刑法第74條第1 項第
      1 款之規定予以宣告緩刑3 年，並依刑法第93條第1 項第
      1 款之規定，於緩刑期間付保護管束，以啟自新。
據上論斷，應依刑事訴訟法第299 條第1 項前段、第300 條，刑
法第224 條、第74條第1 項第1 款、第93條第1 項第1 款，判決
如主文。
本案經檢察官王貞元到庭執行職務。
中    華    民    國    100   年    11    月    18    日
                  刑事第十二庭  審判長法  官  許雅婷
                                      法  官  陳威帆
                                      法  官  黃裕民
以上正本證明與原本無異。
如不服本判決應於收受判決後10日內向本院提出上訴書狀，並應
敘述具體理由。其未敘述上訴理由者，應於上訴期間屆滿後20日
內向本院補提理由書( 均須按他造當事人之人數附繕本) 「切勿
逕送上級法院」。
                                      書記官  蕭秀蓉
中    華    民    國   100    年    11    月    18    日
附錄本案論罪科刑之法條：
中華民國刑法第224條
（強制猥褻罪）
對於男女以強暴、脅迫、恐嚇、催眠術或其他違反其意願之方法
，而為猥褻之行為者，處 6 月以上 5 年以下有期徒刑。
中華民國刑法第74條
（緩刑要件）
受 2 年以下有期徒刑、拘役或罰金之宣告，而有下列情形之一
，認以暫不執行為適當者，得宣告 2 年以上 5 年以下之緩刑，
其期間自裁判確定之日起算：
一、未曾因故意犯罪受有期徒刑以上刑之宣告者。
二、前因故意犯罪受有期徒刑以上刑之宣告，執行完畢或赦免後
    ，五年以內未曾因故意犯罪受有期徒刑以上刑之宣告者。
緩刑宣告，得斟酌情形，命犯罪行為人為下列各款事項：
一、向被害人道歉。
二、立悔過書。
三、向被害人支付相當數額之財產或非財產上之損害賠償。
四、向公庫支付一定之金額。
五、向指定之政府機關、政府機構、行政法人、社區或其他符合
    公益目的之機構或團體，提供四十小時以上二百四十小時以
    下之義務勞務。
六、完成戒癮治療、精神治療、心理輔導或其他適當之處遇措施
    。
七、保護被害人安全之必要命令。
八、預防再犯所為之必要命令。
前項情形，應附記於判決書內。
第 2 項第 3 款、第 4 款得為民事強制執行名義。
緩刑之效力不及於從刑與保安處分之宣告。
中華民國刑法第93條
（緩刑與假釋之保護管束）
受緩刑之宣告者，除有下列情形之一，應於緩刑期間付保護管束
外，得於緩刑期間付保護管束：
一、犯第 91 條之 1 所列之罪者。
二、執行第 74 條第 2 項第 5 款至第 8 款所定之事項者。
假釋出獄者，在假釋中付保護管束。